臺灣彰化地方法院刑事判決　　　　　　　100年度易字第419號
公　訴　人　臺灣彰化地方法院檢察署檢察官
被　　　告　鄭有為
上列被告因竊盜案件，經檢察官提起公訴（100 年度偵字第2710
號），本院依簡式審判程序判決如下：
    主  文
鄭有為攜帶兇器竊盜，處有期徒刑陸月，如易科罰金，以新臺幣
壹仟元折算壹日。扣案之鐵鎚及螺絲起子各壹支，均沒收之。
    犯罪事實及理由
壹、程序事項：
    本件經被告於準備程序期日為有罪之陳述，經受命法官告知
    簡式審判程序之旨，並聽取當事人之意見後，本院認無不得
    或不宜改依簡式審判程序進行之處，爰依刑事訴訟法第273
    條之1 第1 項，裁定由受命法官獨任進行簡式審判程序，則
    依據刑事訴訟法第273 條之2 、同法第159 條第2 項之規定
    ，不適用傳聞法則有關限制證據能力之相關規定，合先敘明
    。
貳、實體事項：
一、構成犯罪事實：
    鄭有為意圖為自己不法之所有，於民國99年9月17日上午5時
    20分許，在南投縣草屯鎮○○里○○路291 之2 號住宅前，
    持其質地堅硬銳利、客觀上足供兇器使用之鐵鎚及螺絲起子
    各1 支（扣案於臺灣南投地方法院99年度易字第575 號案卷
    中，並經該判決宣告沒收）作為工具，以挖掘方式竊取廖瑞
    宗所有之止滑銅條2 條，得手後，以新臺幣600 元之代價，
    變賣予臺中市大里區某資源回收場。嗣為警據報後，循線查
    獲上情。
二、訊據被告對於上揭攜帶兇器竊盜之犯行，坦承不諱，核與被
    害人即證人廖瑞宗於警詢中之證述情節大致相符，並有現場
    監視錄影器翻拍照片4 張、臺灣南投地方法院99年度易字第
    575 號刑事判決附卷足參，被告自白核與事實相符，本件事
    證已臻明確，被告犯行堪以認定，應依法論科。
三、查刑法第321 條業經總統於100 年1 月26日以華總一義字第
    10000015561 號令公布修正，並於100 年1 月28日施行，本
    件被告前揭行為時刑法第321 條加重竊盜罪規定為：「犯竊
    盜罪而有左列情形之一者，處6 月以上、5 年以下有期徒刑
    ：一、於夜間侵入住宅或有人居住之建築物、船鑑或隱匿其
    內而犯之者。二、毀越門扇、牆垣或其他安全設備而犯之者
    。三、攜帶兇器而犯之者。四、結夥三人以上而犯之者。五
    、乘火災、水災或其他災害之際而犯之者。六、在車站或埠
    頭而犯之者。前項之未遂犯罰之。」，修正後之刑法第321
    條則規定為：「犯竊盜罪而有下列情形之一者，處6 月以上
    、5 年以下有期徒刑，得併科新臺幣10萬元以下罰金：一、
    侵入住宅或有人居住之建築物、船艦或隱匿其內而犯之者。
    二、毀越門扇、牆垣或其他安全設備而犯之者。三、攜帶兇
    器而犯之者。四、結夥三人以上而犯之者。五、乘火災、水
    災或其他災害之際而犯之者。六、在車站、埠頭、航空站或
    其他供水、陸、空公眾運輸之舟、車、航空機內而犯之者。
    前項之未遂犯罰之。」，是被告行為後法律已有變更，應依
    刑法第2 條第1 項之規定，為「從舊從輕」之比較。本案經
    比較新舊法後，以修正前刑法第321 條之規定（因舊法未規
    定得併科新臺幣10萬元以下罰金），有利於被告，自應適用
    修正前刑法第321 條之規定。
四、論罪科刑之理由：
  (一)按扣案之鐵鎚及螺絲起子各1 支，為金屬製品，質地堅硬銳
    利，如用以攻擊人體，顯具殺傷力而足以造成嚴重之危害，
    客觀上足對人之生命、身體、安全構成威脅，具有危險性，
    自應屬兇器無訛。核被告鄭有為所為係犯修正前刑法第321
    條第1 項第3 款之攜帶兇器竊盜罪。
  (二)爰審酌被告為高中肄業，有石頭漆專長，先前從事石頭漆工
    作，與父母及哥哥、弟弟同住，僅因在療養院看病沒錢方竊
    取他人物品變賣，其犯罪動機、目的、手段，對被害人所造
    成之損害，及其於犯罪後已知悔悟並坦承犯行等一切情狀，
    量處如主文所示之刑，並諭知易科罰金之折算標準，以資儆
    懲。
  (三)扣案於臺灣南投地方法院99年度易字第575 號案件中鐵鎚及
    螺絲起子各1 支，係為被告所有，且亦係供本件犯罪所用之
    物，業經其供明在卷，雖該扣案物業於另案中已諭知沒收，
    依從刑應附隨主刑關係，爰依刑法第38條第1 項第2 款之規
    定於本案中再次諭知併予宣告沒收之。
五、應適用之法條：
  (一)刑事訴訟法第273 條之1 第1 項、第299 條第1 項前段。
  (二)刑法第2 條第1 項前段、第321 條第1 項第3 款（修正前）
    、第41條第1 項前段、第38條第1 項第2 款，判決如主文。
本案經檢察官陳隆翔到庭執行職務。
中    華    民    國   100    年    4     月    22    日
                  刑事第五庭          法  官    李淑惠
以上正本證明與原本無異。
如不服本判決應於收受判決後10日內向本院提出上訴書狀，並
應敘述具體理由。其未敘述上訴理由者，應於上訴期間屆滿後
20日內向本院補提理由書(均須按他造當事人之人數附繕本)
「切勿逕送上級法院」。
告訴人或被害人對於判決如有不服具備理由請求檢察官上訴者，
其上訴期間之計算係以檢察官收受判決正本之日期為準。
中    華    民    國   100    年     4    月    22    日
                                      書記官    張清秀
附錄論罪科刑法條全文：
修正前中華民國刑法第321條（加重竊盜罪）
犯竊盜罪而有左列情形之一者，處6 月以上、5 年以下有期徒刑
：
一  於夜間侵入住宅或有人居住之建築物、船艦或隱匿其內而犯
    之者。
二  毀越門扇、牆垣或其他安全設備而犯之者。
三  攜帶兇器而犯之者。
四  結夥三人以上而犯之者。
五  乘火災、水災或其他災害之際而犯之者。
六  在車站或埠頭而犯之者。
前項之未遂犯罰之。